【裁判字號】    99,易,476
【裁判日期】    990609
【裁判案由】    竊盜
【裁判全文】
臺灣臺中地方法院刑事判決              99年度易字第476號
公  訴  人  臺灣臺中地方法院檢察署檢察官
被      告  庚○○
上列被告因竊盜案件，經檢察官提起公訴（98年度偵字第25574
號），被告於準備程序中就被訴事實為有罪之陳述，經告以簡式
審判之旨，並聽取意見後，本院合議庭裁定由受命法官獨任進行
簡式審判程序，判決如下：
    主    文
庚○○竊盜，共伍罪，均累犯，各處拘役肆拾日，如易科罰金，
以新臺幣壹仟元折算壹日。應執行拘役壹佰貳拾日，如易科罰金
，以新臺幣壹仟元折算壹日。
    犯 罪 事 實
一、庚○○前於民國92年間，因竊盜案件，經本院以92年度易字
    第1287號判處有期徒刑7月，緩刑3年確定，嗣緩刑經撤銷；
    又於93年間，因竊盜案件，經本院以93年度易字第306號判
    處有期徒刑8月確定，2案接續執行，於94年6月23日經假釋
    付保護管束出監，於94年9月16日期滿未經撤銷，視為執行
    完畢；復於95年間，因竊盜案件，經本院以95年度易字第23
    02號分別判處有期徒刑5月、9月確定；另因竊盜案件，經本
    院以96年度中簡字第975號判處有期徒刑5月確定，上開3案
    嗣經分別減為有期徒刑2月又15日、4月又15日、2月又15日
    ，並定應執行刑為有期徒刑8月，於96年7月16日執行完畢；
    另於97年間，因竊盜案件，經本院以97年度中簡字第2688號
    判處有期徒刑3月確定，於97年10月15日執行完畢。
二、庚○○分別基於意圖為自己不法所有之犯意，先後於附表編
    號(1)至(5)所示之時、地，徒手竊取如附表編號(1)至(5)所示被
    害人之財物。得手後，再將所竊得之財物，分別持往附表編
    號(1)至(5)所示之資源回收場，出售給不知情之該資源回收場
    之現場管理員，所得如附表編號(1)至(5)所示之贓款則供己花
    用殆盡。嗣庚○○於98年10月13日於臺灣臺中監獄臺中分監
    執行竊盜案件時，為臺中市警察局員警借提詢問，庚○○於
    偵查犯罪機關未發覺前揭犯行之前，即向警方坦承犯如附表
    編號(1)至(5)所示之竊盜犯行，自首而接受裁判。
三、案經臺中市警察局移送臺灣臺中地方法院檢察署檢察官偵查
    起訴。
    理    由
一、訊據被告庚○○對於前揭犯罪事實均坦承不諱，並有被害人
    丁○○、己○○、乙○○、甲○○、戊○○於警詢時之指訴
    綦詳，復有現場指認照片、整合性查贓系統資料明細、舊貨
    （資源回收）業（公司）買入登記簿及臺中市警察局99年2
    月10日中市警刑字第0990011118號檢附報告等在卷可稽，足
    認被告自白與事實相符，其所為如附表編號(1)至(5)所示之竊
    盜犯行，事證明確，均應依法論科。
二、核被告庚○○如附表編號(1)至(5)所為，均係犯刑法第320條
    第1項竊盜罪。被告先後5次竊盜犯行，其間犯意各別，自應
    予以分論併罰。被告前於92年間，因竊盜案件，經本院以92
    年度易字第1287號判處有期徒刑7月，緩刑3年確定，嗣緩刑
    經撤銷；又於93年間，因竊盜案件，經本院以93年度易字第
    306號判處有期徒刑8月確定，2案接續執行，於94年6月23日
    經假釋付保護管束出監，於94年9月16日期滿未經撤銷，視
    為執行完畢；復於95年間，因竊盜案件，經本院以95年度易
    字第2302號分別判處有期徒刑5月、9月確定；另因竊盜案件
    ，經本院以96年度中簡字第975號判處有期徒刑5月確定，上
    開3案嗣經分別減為有期徒刑2月又15日、4月又15日、2月又
    15日，並定應執行刑為有期徒刑8月，於96年7月16日執行完
    畢；另於97年間，因竊盜案件，經本院以97年度中簡字第26
    88號判處有期徒刑3月確定，於97年10月15日執行完畢之事
    實，有臺灣高等法院被告前案紀錄表附於本院卷足參，被告
    於96年7月16日，受有期徒刑之執行完畢後，5年內故意再犯
    本案如附表編號(1)所示之罪，為累犯；另被告於97年10月15
    日，受有期徒刑之執行完畢後，5年內故意再犯本案如附表
    編號(2)至(5)所示之4罪，亦均構成累犯，均應依刑法第47條
    第1項，分別加重其刑。又被告於偵查犯罪機關尚未發覺前
    揭犯行前，向該警方坦承其犯如附表編號(1)至(5)之竊盜罪，
    並帶同警方至各該竊盜現場指認，警方遂再通知被害人丁○○、己○○、乙○○、甲○○、戊○○確認其等財物確有遭
    竊之情形等情，有被告之警、偵訊及本院訊問、審判筆錄及
    被害人丁○○等人之警詢筆錄在卷足憑，被告自首而接受裁
    判，其所犯如附表編號(1)至(5)所示之犯行，爰均依刑法第62
    條前段之規定減輕其刑。被告就如附表編號(1)至(5)所示之刑
    ，同時有加重及減輕事由，依刑法第71條第1項規定，均應
    先加後減之。爰審酌被告不思以正當途徑獲取財物，對被害
    人丁○○等人造成財物上之損失，對於社會治安危害非微，
    惟念及被告犯後坦承犯行，態度尚佳，被害人丁○○等人所
    損失之財物價值非鉅及被告犯罪之動機、目的、手段等一切
    情狀，分別量處如主文所示之刑及均諭知易科罰金之折算標
    準，並定其應執行之刑及諭知易科罰金之折算標準。
三、據上論斷，應依刑事訴訟法第273條之1第1項、第299條第1
    項前段，刑法第320條第1項、第47條第1項、第62條前段、
    第71條第1項、第51條第6款、第41條第1項前段，刑法施行
    法第1條之1第1項、第2項前段，判決如主文。
本件經檢察官丙○○到庭執行職務。
中    華    民    國    99    年    6      月     9    日
                  刑事第三庭  法  官  李慧瑜
以上正本證明與原本無異。
如不服本判決應於收受判決後10日內向本院提出上訴書狀，並應
敘述具體理由；其未敘述上訴理由者，應於上訴期間屆滿後20日
內向本院補提理由書（均須按他造當事人之人數附繕本）「切勿
逕送上級法院」。
                              書記官  張雅慧
中    華    民    國    99    年    6      月     9    日
附錄論罪科刑法條
中華民國刑法第320條第1項
意圖為自己或第三人不法之所有，而竊取他人之動產者，為竊盜
罪，處5年以下有期徒刑、拘役或5百元以下罰金。
附表：
┌──┬───┬────┬──────┬────┬────┬────┐
│編號│被害人│犯罪時間│犯罪地點    │竊得財物│變賣所得│銷贓場所│
├──┼───┼────┼──────┼────┼────┼────┤
│(1)  │丁○○│97年5月3│臺中市南屯區│不鏽鋼條│450元   │大豐資源│
│    │      │0日上午7│新生北巷之允│8.2公斤 │        │回收場  │
│    │      │時許    │久營造公司第│        │        │        │
│    │      │        │二區工地內  │        │        │        │
├──┼───┼────┼──────┼────┼────┼────┤
│(2)  │己○○│98年2月2│臺中市南屯區│不鏽鋼條│1400元  │良易資源│
│    │      │6日     │黎明路2段577│35公斤  │        │回收場  │
│    │      │        │號旁之惠淳營│        │        │        │
│    │      │        │造公司工地  │        │        │        │
├──┼───┼────┼──────┼────┼────┼────┤
│(3)  │乙○○│98年3月1│臺中市南屯區│鐵60公斤│480元   │良易資源│
│    │      │6日     │黎明路2段與 │        │        │回收場  │
│    │      │        │市政路口之允│        │        │        │
│    │      │        │久營造公司第│        │        │        │
│    │      │        │一區工地內  │        │        │        │
├──┼───┼────┼──────┼────┼────┼────┤
│(4)  │甲○○│98年6月 │臺中市南屯區│工字鐵  │450元   │勝收資源│
│    │      │間某日  │五權西路與環│一批    │        │回收場  │
│    │      │        │中路口之允久│        │        │        │
│    │      │        │營造公司工地│        │        │        │
│    │      │        │內          │        │        │        │
├──┼───┼────┼──────┼────┼────┼────┤
│(5)  │戊○○│98年7月1│臺中市西屯區│鐵90公斤│720元   │良易資源│
│    │      │4日     │（臺中港路筏│        │        │回收場  │
│    │      │        │子溪東海橋下│        │        │        │
│    │      │        │）成營造公│        │        │        │
│    │      │        │司工地內    │        │        │        │
└──┴───┴────┴──────┴────┴────┴────┘

司法院資訊處製作；財團法人民間司法改革基金會備份。
